【裁判字號】    98,訴,1906
【裁判日期】    980610
【裁判案由】    毒品危害防制條例
【裁判全文】
臺灣板橋地方法院刑事判決              98年度訴字第1906號
公  訴  人  臺灣板橋地方法院檢察署檢察官
被      告  乙○○
                      樓
上列被告因毒品案件，經檢察官提起公訴（98年度毒偵字第2602
號），本院以簡式審判程序審理，判決如下：
    主  文
乙○○施用第一級毒品，累犯，處有期徒刑柒月。又施用第二級
毒品，累犯，處有期徒刑參月。應執行有期徒刑捌月。
    事實及理由
一、本件係依刑事訴訟法第273 條之1 第1 項規定，以簡式審判
    程序審理判決，合先敘明。
二、本件除就證據部分，應加列被告於本院之自白（本院98年6
    月3 日準備程序筆錄、簡式審判筆錄）外，其餘之犯罪事實
    、證據，均引用如附件起訴書之記載。
三、核被告乙○○所為，係犯毒品危害防制條例第10條第1 項、
    第2 項之罪，其施用各該毒品前持有各該毒品之行為，為各
    該施用毒品之高度行為所吸收，均不另論罪【本院按：本案
    被告行為後，毒品危害防制條例第11條雖於98年5 月21日經
    修正公布，同年月23日生效，然於本件適用法律不生影響，
    無比較適用問題，附帶說明。】；所犯如上之2 罪，犯意個
    別，行為互殊，為數罪，應予分論併罰；再被告有如起訴書
    所述前案，並經執行完畢，有本院98年6 月3 日言詞辯論終
    結日查悉之臺灣高等法院被告前案紀錄表在卷可稽，是其於
    有期徒刑執行完畢後之5 年以內，再故意犯本件有期徒刑以
    上之2 罪，均為累犯，應依刑法第47條第1 項規定各加重其
    刑。爰審酌被告素行、犯罪動機、目的、施用毒品所生危害
    暨施用毒品之性質，及犯罪後坦承犯行之態度等一切情狀，
    酌情分別量處如主文所示之刑，並定其應執行刑。
據上論斷，應依刑事訴訟法第273 條之1 第1 項、第299 條第1
項前段、第310 條之2 、第454 條，毒品危害防制條例第10條第
1 項、第2 項，刑法第11條前段、第47條第1 項、第51條第5 款
，判決如主文。
本案經檢察官曾文鐘到庭執行職務。
中    華    民    國    98    年    6     月    10    日
                        刑事第4 庭法  官  黎錦福
上列正本證明與原本無異。
如不服本判決，應於判決送達後10日內敘明上訴理由，向本院提
出上訴狀（應附繕本），上訴於臺灣高等法院。
                                  書記官  蔡麗春
中    華    民    國    98    年    6     月    10    日
附錄本案論罪科刑法條全文：
毒品危害防制條例第10條
施用第一級毒品者，處6 月以上5 年以下有期徒刑。
施用第二級毒品者，處3 年以下有期徒刑。
........................................................
附件：
臺灣板橋地方法院檢察署檢察官起訴書
                                    98年度毒偵字第2602號
    被      告  乙○○  男  35歲（民國○○年○ 月○○日生）
                        住臺北縣新莊市○○路○ 段149 巷22
                        弄7 號2 樓
                        國民身分證統一編號：Ｚ000000000號
                        (另案於臺灣臺北監獄臺北分監執行)
上列被告因違反毒品危害防制條例案件，已經偵查終結，認應該
提起公訴，茲將犯罪事實及證據並所犯法條分敘如下：
        犯罪事實
一、乙○○前因施用毒品案件，經送觀察、勒戒後，認無繼續施
    用毒品之傾向，經本署檢察官以89年度毒偵字第2231號為不
    起訴處分確定；復因施用毒品案件，經送觀察、勒戒後，認
    有繼續施用毒品之傾向，復送戒治處所施以強制戒治，並經
    本署檢察官提起公訴，經臺灣板橋地方法院以90年度訴字第
    1015號判處有期徒刑8 月、5 月確定，嗣於民國90年12月25
    日停止戒治出所後，復於91年間因施用毒品案件，經同院裁
    定撤銷停止強制戒治，令入戒治處所施以強制戒治，並經本
    署檢察官提起公訴，嗣經同院以91年度訴字第1801號判處有
    期徒刑1 年2 月確定，戒治部份於91年9 月27日執行完畢出
    所；又於95年8 月15日因施用毒品案件，經同院以95年度偵
    緝字第91號判決判處有期徒刑1 年4 月確定，接續執行於96
    年7 月17日減刑執行完畢出監；再於97年9 月15日因施用毒
    品，經同院以97年度訴字第2316號判決判處有期徒刑1 年確
    定。詎猶不思戒絕毒癮，明知海洛因及甲基安非他命經毒品
    危害防制條例列為第一級、第二級毒品，不得施用、持有，
    竟復基於施用第一級毒品海洛因及第二級毒品甲基安非他命
    之犯意，分別於98年1 月20日凌晨5 時許、以及同日下午4
    時為警採尿前回溯96小時內之某時許，各在臺北縣新莊市○
    ○路○ 段149 巷22弄7 號2 樓及不詳處所，分別施用第一級
    毒品海洛因、第二級毒品甲基安非他命1 次。嗣於同（20）
    日因另案通緝為警查獲，經乙○○同意後採尿送驗，其結果
    呈嗎啡及甲基安非他命陽性反應，因而偵悉上情。
二、案經臺北縣政府警察局蘆洲分局移送偵辦。
        證據並所犯法條
一、證據清單及待證事實：
┌──┬────────────────┬───────────────┐
│編號│   證      據      名      稱   │  待      證      事      實  │
├──┼────────────────┼───────────────┤
│(一)│台灣檢驗科技股份有限公司98年2 月│被告乙○○有施用第一級毒品海洛│
│    │16日出具之濫用藥物檢驗報告（編號│因、第二級毒品甲基安非他命之事│
│    │：UL/ 2009/ 20029 ）1 紙        │實。                          │
├──┼────────────────┼───────────────┤
│(二)│臺北縣政府警察局蘆洲分局偵辦毒品│被告確實於98年1 月20日經警採集│
│    │案件尿液代號對照表1 紙          │尿液並送驗之事實。            │
├──┼────────────────┼───────────────┤
│(三)│被告提示簡表、刑案資料查註紀錄表│1.被告前因施用毒品，於強制戒治│
│    │、全國施用毒品案件紀錄表、矯正簡│  執行完畢後，「5 年內」多次再│
│    │表、刑案人犯在監所資料          │  犯施用毒品犯行，迭由檢察官提│
│    │                                │  起公訴，並經法院判處徒刑確定│
│    │                                │  。本件被告施用毒品犯行之時間│
│    │                                │  ，雖於前次執行強制戒治完畢出│
│    │                                │  所5年以後，惟與「5年後再犯」│
│    │                                │  之情形有別，且因已於5 年內有│
│    │                                │  再犯情事，顯見被告再犯率甚高│
│    │                                │  ，原強制戒治處分實已無法收其│
│    │                                │  實效，應逕行起訴。          │
│    │                                │2.被告累犯之事實。            │
└──┴────────────────┴───────────────┘
二、核被告所為，係犯毒品危害防制條例第10條第1 項、第2 項
    施用第一級、第二級毒品罪嫌。被告所犯施用第一級毒品及
    施用第二級毒品罪2 罪嫌間，犯意個別，罪名互殊，請予分
    論併罰。又被告前曾受有期徒刑之執行完畢，此有本署刑案
    資料查註紀錄表可參，5 年內故意再犯本件有期徒刑以上之
    罪，為累犯，請均依刑法第47條第1 項規定加重其刑。
三、依刑事訴訟法第251 條第1 項提起公訴。
    此    致
臺灣板橋地方法院
中    華    民    國    98    年    4     月    18    日
                            檢察官    甲  ○  ○
本件正本證明與原本無異
中    華    民    國    98    年    5     月    5     日
                            書記官
附錄本案所犯法條全文
毒品危害防制條例第10條
施用第一級毒品者，處6 月以上5 年以下有期徒刑。
施用第二級毒品者，處3年以下有期徒刑。


司法院資訊處製作；財團法人民間司法改革基金會備份。
